臺灣臺中地方法院刑事判決　　　　　　　96年度易字第1623號
公　訴　人　臺灣臺中地方法院檢察署檢察官
被　　　告　戊○○
　　　　　　　　　　（
　　　　　　甲○○
上列被告因竊盜案件，經檢察官提起公訴（96年度偵字第5127號）
，本院判決如下：
    主    文
戊○○共同攜帶兇器竊盜，累犯，處有期徒刑拾月，扣案之手電
筒壹支沒收；又共同竊盜，累犯，處有期徒刑陸月；又共同竊盜
，累犯，處有期徒刑陸月。應執行有期徒刑壹年陸月，扣案之手
電筒壹支沒收。
甲○○共同攜帶兇器竊盜，處有期徒刑捌月，扣案之手電筒壹支
沒收；又共同竊盜，處有期徒刑肆月；又共同竊盜，處有期徒刑
肆月。應執行有期徒刑壹年，扣案之手電筒壹支沒收。
    犯罪事實
一、戊○○前因重傷害案件，經臺灣高等法院判處有期徒刑三年
    六月確定，甫於民國九十四年四月七日假釋期滿未經撤銷假
    釋以已執行論。詎戊○○猶不知悔改，復與女友甲○○共同
    基於意圖為自己不法所有之犯意聯絡，先後於九十六年二月
    十三日、同年月十四日，潛入正在整修中位於臺中巿中區○○路一六０號之意文實業股份有限公司（下稱意文公司）大
    樓內，竊取該公司所有之白鐵製物品。得手後，均攜往臺中
    縣太平巿某不詳之資源回收場變賣，分別得款新臺幣（下同
    ）一千五百元及二千元。嗣戊○○、甲○○又於九十六年二
    月十五日上午十時許，攜帶戊○○所有之手電筒一支進入上
    址九樓行竊，並在現場由戊○○、甲○○分別手持不詳姓名
    、年籍之人所有放置該處，客觀上足對人之生命、身體、安
    全構成威脅，具有危險性之兇器螺絲起子、扳手各一支，竊
    得鉛條七‧二公斤、銅製水龍頭十四‧五公斤及銅製避雷針
    一組，嗣於九十六年二月十五日十二時三十分許，在上址九
    樓當場為警查獲，並扣得戊○○所有供上開九十六年二月十
    五日之加重竊盜犯罪所用之手電筒一支。
二、案經臺中巿警察局第一分局報告臺灣臺中地方法院檢察署檢
    察官偵查起訴。
    理    由
一、按現行刑事訴訟法為保障被告之反對詰問權，排除具有虛偽
    危險性之傳聞證據，以求實體真實之發見，於該法第一百五
    十九條第一項明定被告以外之人於審判外之言詞或書面陳述
    ，除法律有規定者外，不得作為證據。又被告以外之人於審
    判外之陳述，雖不符前四條之規定（即刑事訴訟法第一百五
    十九條之一至同條之四），而經當事人於審判程序同意作為
    證據，法院審酌該言詞陳述或書面陳述作成時之情況，認為
    適當者，亦得為證據；當事人、代理人或辯護人於法院調查
    證據時，知有第一百五十九條第一項不得為證據之情形，而
    未於言詞辯論終結前聲明異議者，視為有前項之同意，刑事
    訴訟法第一百五十九條之五定有明文。本件檢察官、被告戊○○、甲○○並未就卷內證據資料之證據能力有所爭執，且
    迄於言詞辯論終結前，均未主張有刑事訴訟法第一百五十九
    條第一項不得為證據之情形，是應認已同意卷內證據均得作
    為證據，且經本院審酌後，認無不適當之情形，應認本案調
    查之卷內證據均有證據能力，合先敘明。
二、訊據被告戊○○坦承於九十六年二月十三日、同年月十四日
    之普通竊盜犯行不諱，又其固坦承有於九十六年二月十五日
    進入上開地點九樓竊得鉛條、銅製水龍頭及銅製避雷針等物
    之事實不諱，然矢口否認有何攜帶兇器竊盜之犯行，辯稱：
    伊行竊時，並未攜帶兇器云云；訊據被告甲○○則均矢口否
    認犯行，辯稱：九十六年二月十三日、同年月十四日，伊均
    未前往該處行竊，九十六年二月十五日，伊雖有與被告戊○○前去該處，但係因伊以為被告戊○○在該處工作，並無共
    同行竊之犯意云云。惟查：
（一）普通竊盜部分：訊據被告戊○○對於九十六年二月十三日
      、同年月十四日之普通竊盜犯行業已坦承不諱，至被告甲○○固矢口否認有何普通竊盜之犯行，惟查，被告甲○○
      於偵查中業已自承：「（總共進去那棟大樓偷了幾次？）
      三次，第一次是九十六年二月十三日上午九點與戊○○一
      起去，賣了一千五百元，第二次是九十六年二月十四日，
      也是偷白鐵，賣了二千元，第三次是九十六年二月十五日
      。」等語，則就被告甲○○上開自白內容觀之，其對於各
      次行竊之時間、竊得之物品及銷贓所得，均陳述甚明，足
      見被告甲○○確有為九十六年二月十三日、同年月十四日
      之普通竊盜犯行，是被告戊○○、甲○○上開普通竊盜犯
      行，堪以認定。
（二）加重竊盜部分：訊據被告戊○○固僅坦承有於九十六年二
      月十五日進入上開地點九樓行竊之事實，而矢口否認有何
      攜帶兇器竊盜之犯行；而被告甲○○亦矢口否認有何加重
      竊盜之犯行，惟查，證人即當時到場查獲之員警乙○○於
      本院審理時具結證稱：「（是否到查獲現場？）有。」、
      「（查獲物品有哪些？）水龍頭、鐵條、避雷針、一些犯
      罪工具螺絲起子、扳手、美工刀、塑膠手套。」、「（有
      無手電筒？）有。」、「（如何認定這些犯罪工具，是被
      告拿去的？而不是在現場的？）當時查獲二位被告的時候
      ，當時他們正在拿螺絲起子、扳手，在拆卸水龍頭。戊○○持螺絲起子，甲○○拿扳手。」、「（當時被告是否戴
      手套？）有。二個人都有戴手套。」等語；證人即當時到
      場查獲之員警丙○○於本院審理時則具結證稱：「（查獲
      時是否到場？）有。」、「（當天查獲什麼東西？）水龍
      頭、白鐵。查扣扳手、手電筒、手套、螺絲起子，這些東
      西。」、「（這些工具哪裡來？）現場查獲的。」、「（
      如何認定是被告帶去的？或是他們使用的？）接獲報案我
      們到現場，我們逐層到樓上搜索，到達九樓的時候，發現
      犯罪嫌疑人二人，在九樓一個房間裡面。我們就表明身分
      ，請他們接受調查。當時他們二人手上都戴著手套，正在
      拆解水龍頭的動作。他們二人蹲在房間，在拆卸水龍頭那
      些東西。印象中，女子甲○○帶著扳手，戊○○拿著螺絲
      起子。我們進去表明身分，請他們放下物品，雙手舉高。
      」、「（當時被告二人竊得鉛條、銅製水龍頭，是否已經
      得手？）當時現場他們把得手的東西，都放在布包裡面。
      就是照片裡面的白色布質袋子。」等語，則就證人乙○○
      、丙○○上開證詞觀之，足見被告戊○○、甲○○於案發
      現場確有分別手持兇器螺絲起子、扳手各一支行竊之舉。
      至被告甲○○雖辯稱：伊前去該處，係以為被告戊○○在
      該處工作云云，然被告甲○○於本院審理時復陳稱：伊認
      為被告戊○○之工作為會計等語（詳見本院卷第六十至六
      十一頁），而案發地點之意文大樓目前在整修中等情，業
      據被害人丁○○於警詢中證述甚明，則被告甲○○絕無誤
      以為被告戊○○係在該處工作之理，況被告甲○○至該處
      後確有行竊之犯行，亦經員警乙○○、丙○○二人於本院
      審理時具結證述甚明。此外，並有贓物認領保管單一紙在
      卷可參，復有螺絲起子、扳手各一支扣案可資佐證，是被
      告戊○○、甲○○上開攜帶兇器竊盜犯行，亦堪以認定。
（三）綜上所述，本件事證明確，被告戊○○、甲○○上開普通
      竊盜及攜帶兇器竊盜犯行，均堪以認定。
三、按刑法第三百二十一條第一項第三款之攜帶兇器竊盜罪，係
    以行為人攜帶兇器竊盜為其加重條件，此所謂兇器，其種類
    並無限制，凡客觀上足對人之生命、身體、安全構成威脅，
    具有危險性之兇器均屬之，且祇須行竊時攜帶此種具有危險
    性之兇器為已足，並不以攜帶之初有行兇之意圖為必要（最
    高法院七十九年臺上字第五二五三號判例要旨可供參照）。
    又按攜帶兇器竊盜，衹須行竊時，攜帶具有危險性之兇器為
    已足，本件被告持以行竊之菜刀，雖為行竊現場之被害人所
    有，並非被告所攜往，然被告既於行竊之際攜之為工具，在
    客觀上已足對他人之生命身體構成威脅，具有危險性，自應
    成立刑法第三百二十一條第一項第三款之攜帶兇器竊盜罪（
    臺灣高等法院暨所屬法院八十八年法律座談會刑事類提案第
    十二號參照）。查被告戊○○、甲○○於九十六年二月十五
    日為上開竊盜犯行時，所持之螺絲起子、扳手各一支，其中
    螺絲起子頂端為金屬材質，且尖銳；扳手則全為金屬材質，
    且質地堅硬等情，有照片一張附卷可佐，於客觀上足以對人
    之身體、生命、安全構成威脅，自均堪認為兇器無疑。故核
    被告戊○○、甲○○分別於九十六年二月十三日、同年月十
    四日所為，均係犯刑法第三百二十條第一項之普通竊盜既遂
    罪；於九十六年二月十五日所為，則係犯刑法第三百二十一
    條第一項第三款之攜帶兇器竊盜既遂罪。公訴人雖認被告戊○○、甲○○除攜帶上開螺絲起子、扳手各一支行竊外，復
    另攜帶美工刀、螺絲起子、扳手各一支在上址行竊，然查證
    人即當場查獲之員警丙○○於本院審理時業已具結證稱：「
    （除了扳手、螺絲起子各一支以外，有無看到被告二人拿其
    他的工具在使用？）沒有。」、「（除扳手、螺絲起子各一
    支以外，有無看到被告二人把工具放在身上？）其他扳手、
    螺絲起子都沒有放在身邊。只是在女子包包裡面發現手電筒
    。」等語，則本件尚無積極證據證明被告戊○○、甲○○於
    九十六年二月十五日，除行竊時所使用之螺絲起子、扳手各
    一支外，尚有攜帶其他兇器之行為，公訴人前開認定尚有未
    洽，併予指明。被告戊○○、甲○○就上開普通竊盜既遂及
    攜帶兇器竊盜既遂犯行，均有犯意之聯絡及行為之分擔，均
    為共同正犯。又被告戊○○、甲○○所犯上開三罪，犯意各
    別、行為互殊，應予分論併罰。另被告戊○○有如事實欄所
    載之前科，有臺灣臺中地方法院檢察署刑案資料查註紀錄表
    、臺灣高等法院被告前案紀錄表各一紙在卷可按，其受有期
    徒刑之執行完畢後五年以內故意再犯本案三件有期徒刑以上
    之罪，均為累犯，均應依刑法第四十七條第一項規定加重其
    刑。爰審酌被告戊○○素行不良，猶不知悔改，且與被告甲○○均不知自食其力，竟共同或以攜帶兇器竊盜之危險方式
    ；或以徒手之方式，竊取財物，行為實不足取，且影響社會
    治安，復審酌被告戊○○於本院審理時坦承部分犯行；被告
    甲○○則完全否認犯行之犯罪後態度等一切情狀，分別量處
    如主文所示之刑，並均定其應執行之刑，以示懲儆。扣案之
    手電筒一支，為被告戊○○所有供上開加重竊盜犯行所用之
    物，業據被告戊○○自承在卷，爰依刑法第三十八條第一項
    第二款之規定宣告沒收；至另扣案之螺絲起子、扳手各一支
    及手套二副，固為供被告戊○○、甲○○上開加重竊盜犯行
    所用之物，然並無積極證據證明係被告戊○○、甲○○所有
    之物；又另扣案之美工刀、螺絲起子、扳手各一支，則乏積
    極證據證明係被告戊○○、甲○○供上開加重竊盜犯行所用
    之物，爰均不為沒收之諭知。
據上論斷，應依刑事訴訟法第二百九十九條第一項前段，刑法第
二十八條、第三百二十條第一項、第三百二十一條第一項第三款
、第四十七條第一項、第五十一條第五款、第三十八條第一項第
二款，刑法施行法第一條之一第一項、第二項前段，判決如主文
。
中　　華　　民　　國　　96　　年　　4 　　月　　30　　日
                  刑事第十庭    法  官  黃炫中
上正本證明與原本無異。
如不服本判決，應於送達後十日內向本院提出上訴狀（須附繕
本），上訴於台灣高等法院台中分院。
                                書記官  黃珮華
中　　華　　民　　國　　96　　年　　4 　　月　　30　　日
附錄論罪科刑法條
中華民國刑法第320條
（普通竊盜罪、竊佔罪）
意圖為自己或第三人不法之所有，而竊取他人之動產者，為竊盜
罪，處 5 年以下有期徒刑、拘役或 5 百元以下罰金。
意圖為自己或第三人不法之利益，而竊佔他人之不動產者，依前
項之規定處斷。
前二項之未遂犯罰之。
中華民國刑法第321條
犯竊盜罪而有左列情形之一者，處六月以上、五年以下有期徒刑
：
一  於夜間侵入住宅或有人居住之建築物、船艦或隱匿其內而犯
之者。
二  毀越門扇、牆垣或其他安全設備而犯之者。
三  攜帶兇器而犯之者。
四  結夥三人以上而犯之者。
五  乘火災、水災或其他災害之際而犯之者。
六  在車站或埠頭而犯之者。
前項之未遂犯罰之。
